臺灣士林地方法院裁定
111年度湖秩聲字第10號
原處分機關  臺北市政府警察局內湖分局

異  議  人  阮氏懷


            阮郁璇


上列聲明異議人即受處分人因違反社會秩序維護法案件，對臺北
市政府警察局內湖分局於中華民國111年6月14日就其所為之北市
警內分刑字第00000000001號、第0000000000號處分書聲明異議
，本院裁定如下：
    主  文
異議駁回。
    理  由
一、按被處罰人不服警察機關之處分者，得於處分書送達之翌日
    起5日內聲明異議。聲明異議，應以書狀敘明理由，經原處
    分之警察機關向該管簡易庭為之。社會秩序維護法第55條定
    有明文。查原處分機關於民國111年6月14日就其所為之北市
    警內分刑字第00000000001號、第0000000000號處分書分別
    裁處聲明異議人即受處分人甲○○、乙○○新臺幣（下同）1,50
    0元，並於同年月20日送達異議人甲○○、同年月21日送達異
    議人乙○○。嗣異議人甲○○、乙○○分別於同年月23日、24日向
    原處分機關聲明異議，程序上並無不合，先予敘明。
二、原處分意旨略以：異議人甲○○、乙○○分別於111年5月11日14
    時至15時15分許、14時至15時20分許，在臺北市○○區○○路00
    號「第11號養生按摩館」內，與男客游宗穎、陳享亮從事半
    套性交易，爰分別依社會秩序維護法第80條第1款規定，均
    處罰鍰1,500元等語。
三、聲明異議意旨均略以：原處分機關實施搜索時並未發現異議
    人有何從事半套性交易之行為，當場亦未查獲從事性交易之
    證據，且受處分人均未接受真人指認，違反「警察機關實施
    指認犯罪嫌疑人注意事項」規定，其警詢筆錄欠缺證據能力
    ，客人2人並非店內消費之客人，且係於警局於店外接受盤
    問，真實性尤屬可疑等語。
四、按從事性交易，處新臺幣3萬元以下罰鍰。社會秩序維護法
    第80條第1款定有明文。而所謂「性交易」，係指有對價之
    性交或猥褻行為，此參諸本法條立法理由第4項，及104年2
    月4日總統華總一義字第10400014201號令修正公布前之兒童
    及少年性交易防制條例（已更名為「兒童及少年性剝削防制
    條例」）第2條規定自明。經查，異議人固均辯稱未與證人
    即男客游宗穎、陳享亮從事性交易云云。惟查，證人游宗穎
    於警詢時證稱：我總共去過養生館3次，共完成2次，服務過
    程是先去房間旁邊的浴室洗澡，洗澡完後再去房間內進行一
    班按摩服務和半套性交易服務，打手槍過程就是對方以手一
    起撫摸，店內的小姐幫我進行半套性交易服務時有先戴矽膠
    手套，並且搓揉我的生殖器，直到我射精為止，除了這個還
    有一些其他普通按摩我背、腰、手的普通服務，有按摩跟從
    事半套打手槍性交易，一開始先趴著按摩，後來就翻正面，
    當時是整個性交易結束後，我直接問服務的女按摩員價錢，
    他說是1,800元等語。證人陳享亮於警詢中證稱：我是第1次
    去，店內的小姐幫我進行半套性交易服務時，會搓揉我的生
    殖器，直到我射精為止，除了這個還有一些其他普通按摩我
    背、腰、手的普通服務，有按摩跟從事半套打手槍性交易，
    一開始先趴著按摩，後來就翻正面，都是用我自己帶的乳液
    ，然後女按摩生就以手摩擦套弄我的生殖器直到射精為止，
    當時是整個性交易結束後，我直接問服務的女按摩員價錢，
    他說是1,800元等語。上開證人2人就其進入第11號養生按摩
    館後如何與異議人達成性交易合意、交易金額若干、交易過
    程等節，均證述甚為綦詳、具體明確，而證人2人與異議人
    間並無任何仇恨或財物糾紛，衡情自無設詞攀誣之理。況證
    人2人亦均因本件性交易行為，遭警方以違反社會秩序維護
    法第80條第1款裁處罰鍰1,500元在案，難認證人2人有何虛
    偽陳述之必要，其證述應屬真實而可採。是以，本件事證已
    屬明確，異議人於前揭時、地有從事性交易之行為，洵堪認
    定。
五、異議人雖另均辯稱：本案並未進行真人指認，違反指認規定
    等語。惟按實施照片指認時，不得以單一照片提供指認，並
    應以較新且較清晰之照片為之，避免使用時間久遠、規格差
    異過大或具有暗示效果之照片。警察機關實施指認犯罪嫌疑
    人注意事項（下稱注意事項）第7點定有明文，是注意事項
    固有照片指認之明文規範，且觀諸指認表，可供指認人有6
    人，照片均屬清晰，亦無時間久遠、規格差異過大或具有暗
    示效果之情事，此有指認犯罪嫌疑人紀錄表存卷足參。證人
    2人接受詢問時，警員亦明確告以：犯罪嫌疑人未必存在於
    被指認人照片內等語，是難認本案指認程序有違反注意事項
    之情事。異議人猶執前詞置辯，實難認為可採。
六、從而，原處分機關認異議人有上開違序行為，均裁處罰鍰1,
    500元，於法並無不合。異議人以前揭情詞指摘原處分不當
    ，請求撤銷原處分，為無理由，均應予駁回。
七、依社會秩序維護法第57條第2項前段，裁定如主文。
中　　華　　民　　國　　111 　年　　9 　　月　　6 　　日
     　　　　　　 內湖簡易庭法　官  許凱翔
以上正本係照原本作成。
本件不得抗告。
中　　華　　民　　國　　111 　年　　9 　　月　　6 　　日
                            書記官  許慈翎